【裁判字號】    88,訴,471
【裁判日期】    890119
【裁判案由】    廢棄物清理法
【裁判全文】
臺灣雲林地方法院刑事判決                          八十八年度訴字第四七一號
    公  訴  人  臺灣雲林地方法院檢察署檢察官
    被      告  乙○
    被      告  甲○○
右被告因廢棄物清理法案件，經檢察官提起公訴（八十八年度偵字第四八０六、四八
四九號），本院判決如左：
    主  文
乙○教唆他人未經主管機關許可，提供土地堆置廢棄物，處有期徒刑壹年貳月，緩刑
貳年。
甲○○未經主管機關許可，提供土地堆置廢棄物，處有期徒刑壹年貳月，緩刑貳年。
    事  實
一、乙○前於民國七十四年間，因麻醉藥品管理條例案件，經本院判處有期徒刑五年
    ，於七十九年七月七日執行完畢、甲○○前均無不良素行紀錄。八十八年七月二
    十七日，乙○因見甲○○向台灣省農田水利會承租之坐落於雲林縣水林鄉○○○
    段九六二號土地，因面臨嘉南大圳旁，土地貧瘠，不利耕作，可供作堆置廢棄物
    之用，乃未經主管機關許可，以新台幣〔下同〕三萬元之代價，唆使甲○○同意
    提供該土地堆置廢棄物。嗣經甲○○應允後，乙○旋即通知不詳年籍之成年男子
    綽號「大空輝」，載運廢棄物前來傾倒。旋經人檢舉，由雲林縣環境保護局稽查
    人員查獲，並報警處理。
二、案經雲林縣政府移送及雲林縣警察局北港分局報請臺灣雲林地方法院檢察署檢察
    官偵查起訴。
    理  由
一、訊之被告乙○、甲○○二人，對於右揭時地由被告乙○轉交三萬元與甲○○，經
    被告甲○○同意，提供其租得之坐落雲林縣水林鄉○○○段九六二號嘉南大圳旁
    土地堆置廢棄物，由被告乙○通知不詳年籍之成年男子綽號「太空輝」之人，載
    運廢棄物前往該地傾倒等情，已經被告乙○、甲○○於檢察官偵查時供明在案。
    而被告乙○轉交三萬元，係供作傾倒磚塊廢棄物之費用等情，亦經被告乙○於本
    院供述明確。被告甲○○嗣後於本院翻異前詞，辯稱該垃圾廢棄物，是晚上載去
    傾倒，伊沒有同意，三萬元是倒拉圾在那裡，清理水溝之用云云。惟查，被告甲
    ○○於偵查中已供稱其同意傾倒二車之廢棄物，對於被告乙○交付三萬元，係供
    倒垃圾清理水溝之用，復不爭執，顯然其確有同意提供該土地傾倒廢棄物之情，
    應甚明確，並有雲林縣環境保護局陳情案件處理電腦管制單、陳情稽查記錄工作
    單、及現場照片七張附卷可稽。至被告乙○、甲○○當時是否約定僅能傾倒二車
    垃圾廢棄物，及不詳年籍之成年男子綽號「太空輝」之人，傾倒垃圾廢棄物是否
    超過二車，此乃另一問題，與本件認定事實無涉。事證明確，被告二人犯行均堪
    認定。
二、核被告乙○、甲○○所為，均犯廢棄物清理法第二十二條第二項第三款前段之罪
    行。被告乙○唆使本無犯意之被告甲○○，提供該土地堆置廢棄物，致罹犯本件
    犯罪，為教唆犯。檢察官起訴認被告乙○與被告甲○○二人，有犯意聯絡及行為
    之分擔，論以共同正犯，容有未恰，起訴法條應予變更。爰審酌被告乙○前於七
    十四年間，因麻醉藥品管理條例案件，經本院判處有期徒刑五年，於七十九年七
    月七日執行完畢〔未合累犯要件〕、甲○○無前科紀錄，有台灣雲林地方法院檢
    察署刑案資料查註紀錄表、及本院被告全國前案紀錄表可按，彼等一時失慮，致
    罹刑章，犯後已有悔意，並將所有傾倒之廢棄物清除完畢，已經彼等供明，並經
    本院勘驗屬實，製有勘驗筆錄、及現場相片三紙可資佐證，乃參酌彼等犯罪動機
    ，係因一時土地閒置未用，乃供人傾倒廢棄物，貪求利益所致，所犯情節非重，
    及其未經主管機關許可，任意傾倒廢棄物造成環境衛生、自然生態之影響，犯後
    態度等一切情狀，分別量處如主文第一項、第二項所示之刑。末查，被告乙○有
    上揭前科紀錄，甲○○前無前科紀錄，已如上揭，彼等因一時失慮，致罹刑章，
    經此罪刑宣告，當知所惕勵，而無再犯之虞，本院綜合各情，認前開對其等所宣
    告之刑，宜予暫不執行為適當，爰併均宣告緩刑二年，以啟自新。
據上論斷，應依刑事訴訟法第二百九十九條第一項前段、第三百條，廢棄物清理法第
二十二條第二項第三款前段，刑法第十一條前段、第二十九條第一項、第七十四條第
一款、第二款，判決如主文。
本案經檢察官郭瑞祥到庭執行職務
中      華      民      國    八十九    年      一      月     十九     日
                                        臺灣雲林地方法院刑事第一庭
                                            法    官  林  秋  火
右正本證明與原本無異。
如不服本判決，應於判決送達後十日內向本院提出上訴狀( 應附繕本 )。
                                            書 記 官  謝  俊  森
中      華      民      國    八十九    年      一      月     十九     日
廢棄物清理法第二十二條第二項第三款前段
有左列情刑之一者，處一年以上五年以下有期徒刑，得併科一百萬元以下罰金：
三、未經主管機關許可，提供土地回填、堆置廢棄物者。


司法院資訊處製作；財團法人民間司法改革基金會備份。
